# 银行冻结的保函保证金如何分类

提问人：zzppzzp 时间：2017-01-22 15:45:59
求助大家！ 请问银行冻结的100%保函保证金是否应该放其他货币资金？还是放在其他应收呢？ 根据以往经验我们在PRC和IFRS下都是放在其他货币资金（作为受限制银行存款），但没有查到具体条文作为支持～

回答人：chenyiwei
如果冻结期限在 1 年内（含 1 年），则作为其他货币资金；如果 1 年以上，则为其他非流动资产。